【裁判字號】    91,上易,1784
【裁判日期】    920410
【裁判案由】    竊盜等
【裁判全文】
臺灣高等法院高雄分院刑事判決                  九十一年度上易字第一七八四號
    上  訴  人
    即  被  告  丙○○
    選任辯護人  申憲章律師
右上訴人因竊盜等案件，不服臺灣高雄地方法院九十一年度易字第五八七號中華民國
九十一年十一月十二日第一審判決（起訴案號：臺灣高雄地方法院檢察署九十年度偵
緝字第一四一０號、九十年度偵字第二三０八九號），提起上訴，本院判決如左：
    主  文
原判決關於丙○○部分撤銷。
丙○○連續攜帶兇器毀越安全設備，於夜間侵入住宅竊盜，處有期徒刑貳年拾月，並
應於刑之執行前令入勞動場所強制工作年。
    事  實
一、丙○○前因竊盜案件，經臺灣高等法院臺中分院於民國（下同）六十六年七月二
    十八日以六十六年度上易字第八○五號判決科處有期徒刑十月，並應於刑之執行
    前令入勞動場所強制工作確定，嗣又於八十年八月間，因竊盜案件，經台灣高雄
    地方法院以八十年度易緝字第一二○號判決科處有期徒刑七月，併科罰金三千元
    確定，於八十一年二月二十三日執行完畢，詎竟不知悔改，復意圖為自己不法所
    有，並基於概括之犯意：(一)於附表編一號所示時地竊取戊○○所有行動電話；(二)
    與與乙○○（已據其於本院撤回上訴）共同攜帶不詳兇器在附表編號二所示時地
    ，撬壞丁○○所有之汽車左前門鎖及引擎發動鎖後，竊取楊瑪琪所有ＹＴ─五二
    五九號自小客車一輛及其車內手提袋一個（內有太陽眼鏡及瑣碎飾品）；(三)於夜
    間攜帶不詳兇器，於附表編號三所示時地，破壞一樓冷氣機裝置孔約五公分之木
    板，踰越窗戶侵入甲○○住處竊得附表編三所示之金飾。丙○○與乙○○竊得丁○○所有前揭ＹＴ─五二五九號自用小客車後，將之棄置在高雄縣鳳山市○○街
    二三號前，旋即於翌日下午十七時三十分許，為警在上址尋獲，並在該自小客車
    左後座車窗內側，採得丙○○之右環指指紋一枚，於該車左前座車窗內側，採得
    乙○○之右中指、右環指、左拇指指紋共三枚，經送內政部警政署刑事警察局比
    對結果，核與丙○○及乙○○之指紋相符，因而循線查獲。另於同年五月二十五
    日二十三時十五分許，在高雄縣岡山鎮○○路九九號「東方電子遊藝場」內，經
    警臨檢時，在丙○○褲子口袋內起獲附表編號一所示戊○○所有之行動電話一支
    及附表編號三所示甲○○所有之金飾一批，再經警前往甲○○住處採得丙○○指
    紋與血跡送驗循線查獲。
二、案經高雄縣警察局岡山分局報告及丁○○訴由高雄縣警察局鳳山分局移送臺灣高
    雄地方法院檢察署檢察官偵查起訴。
    理  由
一、訊據上訴人即被告丙○○（下稱被告）矢口否認有右揭竊盜犯行，辯稱：手機係
    在高雄縣岡山鎮○○路之神腦國際店向一位黃姓店員購買的；九十年五月二十四
    日二十三時許，伊在家中陪老婆，沒有外出偷車；被害人甲○○之金飾係伊於九
    十年五月二十五日二十時十五分，騎腳踏車行經大德一路林邦勝診所對面，看見
    兩名男子拿手電筒在地上尋找東西，伊大喊「在找什麼」，該兩名男子就騎機車
    逃逸後，伊在地上拾獲一包金飾云云。
二、經查：
  (一)被害人戊○○所有之摩扥羅拉牌行動電話一支（型式：ＬＦ二○○○，序號：
    00000000000000），係其於九十年五月十日十五時許，在高雄縣岡山鎮○○路鐵
    工廠外之ＵＴ─八四八八號自小客車內失竊之事實，迭據其於警訊及原審調查時
    陳述明確（見岡警刑移字第四六四號卷第二頁背面、原審卷第一一０頁），被告
    於九十年五月二十五日二十三時十五分許，在高雄縣岡山鎮○○路九九號「東方
    電子遊藝場」內，經警實施臨檢盤查時，在被告褲子口袋內當場起獲前揭行動電
    話手機之事實，亦經被告自承在卷，並有高雄縣警察局岡山分局營業場所檢查紀
    錄、經被害人戊○○領回失竊手機之贓物認領保管單各一紙、行動電話相片四張
    在卷可憑（見該局岡警刑移字第四六四號警卷(一)第八頁、警卷(二)第三、四頁）。
  (二)系爭手機係被害人戊○○於九十年五月十日失竊已如前述，則被告於九十年五月
    二十六日在警訊中辯稱：該手機購買約一年云云；於檢察官偵查中辯稱：係八十
    九年六、七月間所購買云云，即屬不實。再者，被告於原審辯稱：係向黃姓店員
    購買云云，嗣於本院調查時又稱係向神腦國際之店員洪亭揚購得云云，先後所辯
    亦不一致。又為警查獲時被告所持有前開手機背面及電池上貼有「神腦國際右昌
    連鎖店」之貼紙，有警訊筆錄可憑（見同上警卷第五頁背面），被告於警訊中辯
    稱：警方在褲袋中起出之草綠色行動電話是我在岡山鎮○○路神腦國際購得；我
    約於九十年四月曾在岡山神腦國際購得另一支摩扥羅拉牌手機，就把新機貼紙貼
    到現持之手機，新機給我老婆用，換貼紙是方便維修云云（見同上警訊筆錄），
    在本院調查時辯稱：行動電話係在高雄縣岡山鎮○○路四十三號「神腦國際」向
    黃姓店員購買云云（見本院卷第五七頁）。惟證人林進德於本院調查時證稱：我
    在高雄縣岡山鎮○○路四十三號販賣行動電話，賣手機後會貼上店裡的保固籤，
    證明手機是我們店裡所賣出，上面有店裡的電話，保固籤是易碎紙，不易撕下，
    撕下來就碎了等語。被告所指販賣手機之證人洪亭揚於本院調查時亦證稱：神腦
    國際在壽天路僅有一間，壽天店賣的手機不可能印有右昌店的標籤，保固籤撕下
    後很難再貼到別的手機上，因為那是易碎標籤，撕下來會破裂，也會有撕下的痕
    跡。我每天的客人很多，除非客人來的次數很多，且有交談才有印象等語（見本
    院卷第九九頁及一０八頁以下），亦足證明系爭手機並非在神腦國際所購得，益
    徵被告所辯手機上之保固籤係其所自行換貼云云，係屬不實之辯解。
  (三)告訴人丁○○所有之ＹＴ─五二五九號自用小客車係於九十年五月二十四日，在
    高雄市○鎮區○○路與正勤路口停車場內失竊，於翌日十七時三十分許，在高雄
    縣鳳山市○○街二三號前為警尋獲，且尋獲時，汽車左前門鎖及引擎發動鎖均遭
    破壞，此經告訴人丁○○於警訊中指訴明確，復有丁○○於九十年五月二十五日
    具領失竊車輛之贓物領結、高雄市政府警察局車輛協尋證明單、高雄縣警察局車
    輛尋獲通報單、ＹＴ─五二五九號自用小客車車籍資料、車輛竊盜車牌失竊資料
    個別查詢報表各一份附卷可稽（見鳳警刑移字第一七七一號警卷第十六、十九至
    二二頁），警方於尋獲告訴人丁○○所有前揭汽車時，在該車左後座車窗內側採
    得指紋二枚，在該車左前座車窗內側採得指紋三枚，經送內政部警政署刑事警察
    局鑑定比對結果，該車左後座車窗內側採得之指紋一枚，與內政部警政署刑事警
    察局檔存之被告右環指指紋卡相符；該車左後座車窗內側採得之另一枚指紋，因
    紋線模糊不清，無法比對；該車左前座車窗內側採得之指紋三枚，與內政部警政
    署刑事警察局檔存之同案被告乙○○右中指、右環指、左拇指指紋卡相符，有高
    雄縣警察局九十年八月一日（九十）高警刑鑑字第八二五二四號函、高雄縣警察
    局刑警隊鑑識組九十年五月二十八日刑案現場勘查報告表、內政部警政署刑事警
    察局九十年七月十八日（九十）刑紋字第一四○○五二號鑑驗書及所檢附指紋相
    片、指紋卡片等在卷足憑（見鳳警刑移字第一七七一號警卷第八至十五頁）。被
    告於本院調查時陳稱：其未曾碰觸告訴人丁○○所有自小客車，則何以在該自小
    客車上留有被告之指紋？足徵告訴人丁○○所有前開自小客車係被告與乙○○共
    同持有不詳器物破壞左前門鎖、引擎發動鎖後所竊取者無訛。
  (四)被害人甲○○所失竊如附表編號三所示金飾，係於九十年五月二十五日二十三時
    十五分許，在高雄縣岡山鎮○○路九九號「東方電子遊藝場」內，經警臨檢盤查
    時，在被告褲子口袋內當場起獲，此據被告坦承在卷，復有高雄縣警察局岡山分
    局營業場所檢查紀錄、被害人甲○○被竊盜案贓證物清冊各一紙、甲○○領回失
    竊金飾之領結二紙、金飾相片二張在卷可證（見岡警刑移字第四六四號警卷(一)第
    八至十二頁）。被害人甲○○所有附表所示金飾係其於九十年五月二十五日晚間
    十時四十分許返家時發現家中遭竊賊侵入，竊賊係自一樓冷氣機裝置孔侵入等情
    ，已據其於警訊時陳述明確。經警方至被害人甲○○之住處採證結果，在被害人
    甲○○住處二樓房間書桌上採得可疑血跡，指紋三枚，經警將所採得之跡證送內
    政部警政署刑事警察局比對結果，血跡與被告手上傷口血跡ＤＮＡ之ＳＴＲ型別
    相同，其中一枚經排除被告之指紋，輸入電腦析鑑結果，未發現相符者，其餘二
    枚因紋線模糊不清、特徵點不足，無法比鑑，有內政部警政署刑事警察局九十年
    七月五日（九十）刑醫字第八二七六八號鑑驗書、九十年七月九日（九○）刑紋
    字第一一八三一○號鑑驗書各一份附卷可按（見岡警刑移字第四六四號警卷(二)第
    五、六頁），而被害人甲○○住處冷氣機裝置孔木板厚約五公分，一般人無法以
    徒手破壞，必須持工具破壞方能進入等情，亦經被害人甲○○以書面陳述甚詳（
    見原審卷第九五頁）。證人即警員王深熙於本院調查時證稱：我有在被告身上採
    集血液，被告左手或右手有受傷，我用三根棉花棒採集的等語（見本院卷第七三
    頁）。被告於原審亦供稱：被警逮捕後有採集血液等語（見原審卷第一二四頁）
    ，被害人甲○○於九十年五月二十五日晚間十時四十分許返家發現遭竊賊侵入，
    被告係於同日晚間二十三時十五分許即為警臨檢時查獲，則證人王深熙所證當時
    被告手上有受傷等語，應屬可信，被告事後辯稱未受傷，警方未採集血液云云，
    應係避就之詞，委無可採。被告於警訊中辯稱：係在地上拾獲一包金飾云云，核
    與其在警方臨檢查獲當時所辯：金飾是太太盧秋琳的云云（見岡警刑移字第四六
    四號警卷(一)第一頁背面），前後所辯亦不一，亦有可疑，何況被告之血跡確實遺
    留在被害人甲○○住處內，足證金飾係被告所竊取無訛。被告所辯解不足採信，
    聲請調閱邦勝診所之錄影帶核無必要。
    綜上所述，被告所辯均不足採信，其有附表編號一、二、三之犯行堪認定。
三、核被告在附表編號一所示時地徒手打開被害人戊○○未上鎖之車門，竊取被害人
    戊○○置於車內之行動電話一支之所為，係犯刑法第三百二十條第一項之竊盜罪
    ；被告與乙○○持客觀上可供兇器使用之不詳工具，撬壞被害人丁○○所有之汽
    車左前門鎖及引擎發動鎖，竊取汽車及置於車內之皮包之所為，係犯刑法第三百
    二十一條第一項第三款之攜帶兇器竊盜罪、同法第三百五十四條之毀損罪；在夜
    間，持客觀上可供兇器使用之不詳工具，毀壞被害人甲○○住處之冷氣機裝置孔
    木板，踰越窗戶侵入住宅竊盜，使他人窗戶之安全設備，失其防閑效用之所為，
    係犯刑法第三百二十一條第一項第一款、第二款、第三款之在夜間攜帶兇器毀越
    安全設備侵入住宅竊盜罪。被告就附表編號二犯行，與乙○○有犯意聯絡及行為
    分擔，應以共同正犯論之。附表編號二所示攜帶兇器竊盜罪與毀損罪間，有方法
    結果之牽連關係，為牽連犯，應從一重之攜帶兇器竊盜罪處斷。被告先後三次竊
    盜犯行，時間緊接，觸犯構成要件相同之罪名，顯係基於概括之犯意反覆為之，
    為連續犯，應從情節較重之於夜間攜帶兇器毀越安全設備侵入住宅竊盜罪論以一
    罪，並加重其刑。
四、原審據以論罪科刑，固非無見，惟被告附表三所示竊盜之犯行係單獨為之，且係
    三次犯行中情節較重者，應從此次犯行論以一罪，原判決亦認定附表三所示之犯
    行係單獨犯，乃竟於主文欄內論以「共同」連續攜帶兇器毀越安全設備，於夜間
    侵入住宅竊盜，尚有未洽，被告上訴意旨，否認犯行，指摘原判決不當，為無理
    由，惟原判決既有上開可議，自應由本院將原判決關於被告丙○○部分撤銷改判
    。爰審酌被告犯後仍飾詞否認，毫無悔意，攜帶兇器於夜間侵入他人住宅行竊，
    危害他人居住安全甚鉅，前此已有竊盜前科，並曾令入勞動處所施以強制工作等
    一切情事，仍量處有期徒刑二年十月。又被告正值壯年，不思勤奮工作，迭次觸
    犯竊盜罪，前已因竊盜案件，經臺灣高等法院臺中分院以六十六年度上易字第八
    ○五號判處有期徒刑十月，並應於刑之執行前令入勞動場所強制工作確定，嗣又
    於八十年八月間，因竊盜案件，經台灣高雄地方法院以八十年度易緝字第一二○
    號判決科處有期徒刑七月，併科罰金三千元確定，於八十一年二月二十三日執行
    完畢，有臺灣高雄地方法院檢察署刑案資料查註紀錄表及台灣高等法院被告全國
    前案紀錄表可憑，仍不知戒除惡習，竟仍再度行竊犯案，屢犯不悛，顯見刑罰之
    執行對被告未生警惕之作用，仍有犯罪習慣，為矯正其不良習性，有令入勞動埸
    所強制工作之必要，爰依竊盜犯贓物犯保安處分條例第三條第一項第一款、第五
    條第一項前段之規定，諭知應於刑之執行前，令入勞動處所強制工作三年。被告
    持以行竊之兇器既未扣案，又係得沒收之物，為避免將來執行之困難，爰不為沒
    收之諭知，附此敘明。
五、公訴人意旨另以：認被告與乙○○共同竊取被害人丁○○所有自小客車時，並將
    該車之兩支雨刷折斷，因認被告另涉刑法第三百五十四條之毀損罪嫌。惟訊據被
    告亦矢口否認有此部分犯行，辯稱：其並未竊取丁○○所有自小客車等語。經查
    ：卷內並無認何證據足以證明被告有毀損被害人丁○○之自小客車，且竊取被害
    人丁○○所有自小客車亦無須以折斷雨刷之方式為之，折斷雨刷與竊取該車並無
    任何關聯性，不能僅因事後尋獲之汽車雨刷兩支遭折斷，即遽認係被告所為，被
    告被訴此部分毀損罪嫌尚屬不能證明，惟公訴人認此部份犯行與起訴成罪之竊盜
    部分，有方法結果之牽連關係，故不另為無罪之諭知。
六、被告乙○○部分已據其於本院撤回上訴，故不另論列。
據上論結，應依刑事訴訟法第三百六十九條第一項前段、第三百六十四條、第二百九
十九條第一項前段，刑法第五十六條、第三百二十一條第一款、第二款、第三款，竊
盜犯贓物犯保安處分條例第三條第一項第一款、第五條第一項，判決如主文。
本案經檢察官郭振昌到庭執行職務。
中    華    民    國     九十二     年       四       月        十      日
                              臺灣高等法院高雄分院刑事第四庭
                                  審判長法官  蕭權閔
                                        法官  陳啟造
                                        法官  李嘉興
右正本證明與原本無異。
如不服本判決應於收受本判決後十日內向本院提出上訴書狀，其未述上訴理由者，
並得於提起上訴後十日內向本院補提理由書狀（均須按他造當事人之人數附繕本)「
切勿逕送上級法院」。
                                      書記官  劉博文
中    華    民   國     九十二     年       四       月      十四      日
附錄：本判決論罪科刑法條：
刑法第三百二十一條第一項第一、二、三款
犯竊盜罪而有左列情形之一者，處六月以上五年以下有期徒刑：
一、於夜間侵入住宅或有人居住之建築物、船艦或隱匿其內而犯之者。
二、毀越門扇、牆垣或其他安全設備而犯之者。
三、攜帶兇器而犯之者。
刑法第三百五十四條
毀棄、損壞前二條以外之他人之物或致令不堪用，足以生損害於公眾或他人者，處二
年以下有期徒刑、拘役或五百元以下罰金。
竊盜犯贓物犯保安處分條例第三條第一項第一款十八歲以上之竊盜犯、贓物犯，有左
列情形之一者，得於刑之執行前，令入勞動場所強制工作：
一、有犯罪之習慣者。
竊盜犯贓物犯保安處分條例第五條第一項
依本條例宣告之強制工作處分，其執行以三年為期。但執行已滿一年六個月，而執行
機關認為無繼續執行之必要者，得檢具事證，報請檢察官聲請法院免予繼續執行。
附表：
┌──┬───────┬───────┬───────┬────────┐
│編號│   時   間    │   地   點    │  犯罪方式    │被害人及被竊物品│
├──┼───────┼───────┼───────┼────────┤
│ 一 │九十年五月十日│戊○○停放在高│丙○○趁車門未│竊得戊○○所有價│
│    │十五時許      │雄縣岡山鎮白米│鎖之便，以徒手│值新台幣（下同）│
│    │              │路「成統鐵工廠│打開車門之方式│七千餘元之摩扥羅│
│    │              │」外之ＵＴ─八│              │拉牌行動電話一支│
│    │              │四八八號自用小│              │（型式：ＬＦ二○│
│    │              │客車內        │              │○○，序號：4909│
│    │              │              │              │0000000000）    │
├──┼───────┼───────┼───────┼────────┤
│二  │九十年五月二十│高雄市前鎮區中│丙○○與乙○○│竊得丁○○所有之│
│    │四日二十三時許│山路與正勤路口│持不詳之客觀上│車號ＹＴ─五二五│
│    │              │停車場內      │可供兇器使用之│九號自用小客車一│
│    │              │              │工具，破壞車輛│輛，連同置於車內│
│    │              │              │左前門鎖進入車│之黑色手提袋一個│
│    │              │             │內，再撬壞引擎│（內有太陽眼鏡一│
│    │              │              │發動鎖將汽車開│支及一些瑣碎飾品│
│    │              │              │走（毀損部分業│）一併竊走      │
│    │              │              │據被害人告訴）│                │
├──┼───────┼───────┼───────┼────────┤
│ 三 │九十年五月二十│高雄縣岡山鎮壽│丙○○持不詳之│甲○○所有價值約│
│    │五日二十時十五│天路十三之一號│客觀上可供兇器│十三萬八千八百元│
│    │分許          │              │使用之工具，破│之金飾一批（含金│
│    │              │              │壞一樓冷氣機裝│塊、金牌鍊、手柳│
│    │              │              │置孔厚約五公分│絲鍊、鑽石手戒、│
│    │              │              │之木板（毀損部│金項鍊、白Ｋ金項│
│    │              │              │分未據被害人告│鍊、Ｋ金項鍊、金│
│    │              │              │訴），踰越窗戶│手指、胸花、手牌│
│    │              │              │之安全設備，夜│、Ｋ金手環、金幣│
│    │              │              │間侵入甲○○之│）              │
│    │              │              │住宅          │                │
└──┴───────┴───────┴───────┴────────┘
                                                                        Ｑ


司法院資訊處製作；財團法人民間司法改革基金會備份。
